【裁判字號】    89,易,1135
【裁判日期】    890425
【裁判案由】    誣告
【裁判全文】
臺灣板橋地方法院刑事判決                        八十九年度易字第一一三五號
    公  訴  人  臺灣板橋地方法院檢察署檢察官
    被      告  甲○
右列被告因誣告案件，經檢察官提起公訴（八十八年度偵字第二五三五七號），本院
判決如左：
    主  文
甲○未指定犯人，而向該管公務員誣告犯罪，處拘役伍拾日，如易科罰金以參佰元折
算壹日。緩刑貳年。
    事  實
一、甲○係乙○○之妻，惟因二人感情不睦，自民國八十四年間起甲○即已離家未居
    住乙○○位於台北縣板橋市○○街一八一巷八號之住所，但其所有之中華民國護
    照（號碼Ｍ00000000號）則仍放置上開處所。甲○明知前開護照並未遺
    失，因亟思獲得護照，竟於八十八年四月一日前往台北縣警察局海山分局，謊報
    護照於八十八年二月一日在台北火車站前之新光百貨公司內遺失，未指定犯人，
    報請該管警察機關偵查侵占遺失物罪嫌而誣告犯罪。嗣因乙○○電洽海山分局，
    告知甲○之護照仍在處所，始查悉上情。
二、案經台北縣警察局海山分局報請台灣板橋地方法院檢察署檢察官偵查起訴。
    理  由
一、訊據被告甲○矢口否認有誣告之犯行，並辯稱：我記得護照是放在皮包內，後來
    找不到所以才報遺失，我在八十八年二月一日在台北火車站前新光百貨公司有遺
    失皮包，以為護照是在當時遺失，且其找不到護照時曾打電話給乙○○詢問情形
    云云。惟查：上開護照乃八十四年間被告甲○之夫乙○○要帶被告出國時辦理的
    ，後來因故被告未隨同出國，護照即一直放在乙○○處所，被告對於護照放在乙
    ○○處所一事亦知情，且被告並無打電話詢問護照下落等語，業據證人乙○○本
    院審理中證述在卷，復有中華民國護照遺失作廢申報表、八十八年十一月七日海
    山分局刑事組報告書各一件附卷可稽。況被告亦坦承其離家時並未攜帶護照在身
    ，則護照怎可能放在皮包內遺失，被告前揭所辯顯係卸責之詞，不足採信。本件
    事證明確，被告犯行洵堪認定。
二、核被告甲○所為，係犯刑法第一百七十一條第一項未指定犯人誣告罪。爰審酌被
    告之品性，犯罪之動機、目的、手段，所生之危害，及犯罪後之態度等一切情狀
    ，量處如主文所示之刑，並諭知易科罰金之折算標準示懲。又被告未曾受有期徒
    刑以上刑之宣告，有台灣高等法院檢察署刑案紀錄簡覆表附卷可稽，經此罪刑宣
    告當知所警惕，應無再犯之虞，本院認所宣告之刑以暫不執行為適當，併予宣告
    緩刑二年以啟自新。
據上論斷，應依刑事訴訟法第二百九十九條第一項前段、刑法第一百七十一條第一項
、第四十一條、第七十四條第一款、罰金罰鍰提高標準條例第一條、第二條，判決如
主文。
本案經檢察官曾文鐘到庭執行職務
中    華    民    國      八十九      年      四      月    二十五    日
                                      臺灣板橋地方法院刑事第一庭
                                          法  官  毛崑山
右正本證明與原本無異。
如不服本判決，應於判決送達後十日內，向本院提出上訴狀。
                                          書記官  章宏萱
中    華    民    國      八十九      年      四      月    二十六    日
刑法第一百七十一條
未指定犯人，而向該管公務員誣告犯罪者，處一年以下有期徒刑、拘役或三百元以下
罰金。
未指定犯人，而偽造、變造犯罪證據或使用偽造、變造之犯罪證據，致開始刑事訴訟
程序者亦同。


司法院資訊處製作；財團法人民間司法改革基金會備份。
